【裁判字號】    99,簡上,583
【裁判日期】    990908
【裁判案由】    妨害婚姻及家庭
【裁判全文】
臺灣桃園地方法院刑事判決             99年度簡上字第583號
上  訴  人
即  被  告  甲○○
上列上訴人即被告因妨害婚姻及家庭案件，不服本院99年度壢簡
字第672號，中華民國99年6月21日第一審刑事簡易判決（聲請簡
易判決處刑案號：99年度偵字第4701號），提起上訴，本院管轄
之第二審地方法院合議庭判決如下：
    主  文
上訴駁回。
甲○○緩刑貳年。
    事  實
一、甲○○係乙○○之夫，係有配偶之人，其於民國95年12月間
    因購車認識汽車銷售業務員周世蘋後，竟基於通姦之單一犯
    意，自96年5 月間某日起至97年7 月24日止，在桃園縣桃園
    市○○路29號「I DO汽車旅館」、同縣市○○○街42號「戀
    情精品汽車旅館」等桃園縣境內多處旅館房內，與周世蘋為
    性交行為，而接續通姦30餘次。嗣因周世蘋對甲○○提出妨
    害性自主告訴，由臺灣桃園地方法院檢察署檢察官偵查後，
    以97年度偵字第17907 號為不起訴處分，乙○○因而於97年
    11月15日中午12時許，接獲上揭不起訴處分書，始悉上情。
二、案經被害人乙○○訴請臺灣桃園地方法院檢察署檢察官偵查
    後聲請以簡易判決處刑。
    理  由
一、本件認定事實所引用卷內所有卷證資料（包含人證與文書證
    據、物證等證據）之證據能力，檢察官及被告於本院準備程
    序、審理時均不爭執（見本院卷第15頁反面、第22頁），且
    無證據證明係公務員違背法定程序所取得；又卷內之各項文
    書證據，亦無刑事訴訟法第159 條之4 第1 款、第2 款顯有
    不可信而不得作為證據之情形，故本院均認有證據能力。
二、上開犯罪事實，業據被告於警詢、偵訊、原審、本院準備程
    序及審理時坦認不諱（見97年度偵字第17907 號卷《下稱偵
    二卷》第9 至16、52、53、65至69頁，原審卷第13頁，本院
    卷第13、23頁），核與證人即相姦者周世蘋、證人即告訴人
    乙○○指訴情節相符（見98年度他字第700 號《下稱他字卷
    》第20至22頁、偵三卷第25至33、35至40、61至64、69至71
    頁、99年度偵字第4701號卷《下稱偵一卷》第4 頁），並經
    本院依職權調取97年度偵字第17907 號案全卷資料核閱無誤
    ，足認被告前揭具任意性之自白，核與事實相符，而屬可信
    ，本件事證明確，被告犯行，洵堪認定，應依法論科。
三、核被告甲○○所為，係犯刑法第239 條前段之通姦罪。按行
    為人實施犯罪之時地，在自然意義上雖非完全一致，但仍有
    部分合致，且犯罪目的單一，依一般社會通念，認應評價為
    一罪方符合刑罰公平原則，如予數罪併罰，反有過度處罰之
    疑，與人民法律感情亦未契合，故於刑法廢除牽連犯及連續
    犯後，應依個案情狀，考量一般社會通念及刑罰公平原則，
    適度擴張一行為概念，論以接續犯或一行為觸犯數罪名之想
    像競合犯，方屬適當（最高法院97年度台上字第1880號判決
    意旨參照）。查被告甲○○於緊密時間內，與周世蘋為多次
    通姦之性交行為，侵害法益相同，依一般社會通念，如予數
    罪併罰，容有過度處罰之疑，將之評價為接續犯之實質上一
    罪，較符刑罰公平原則，故本件應認被告係基於單一犯意為
    之，性質上屬接續犯，應論以一罪。
四、原審以被告犯罪事證明確，援引刑事訴訟法第449 條第1 項
    、第3 項、第454 條第2 項，刑法第239 條前段之規定，審
    酌刑法第57條各款所列情狀，量處有期徒刑5 月，並依刑法
    第41條第1 項前段規定，諭知如易科罰金以新臺幣1,000 元
    折算1 日，經核原審認事用法並無不當，量刑亦尚妥適。被
    告上訴請求輕判云云（見本院卷第15頁），惟按量刑之輕重
    ，係屬事實審法院得依職權自由裁量之事項，苟已斟酌刑法
    第五十七條各款所列情狀，而未逾越法定刑度，不得遽指為
    違法。原判決就被告犯罪情節，已在事實欄明白認定及於理
    由欄詳加論斷，就刑罰裁量職權之行使，既未逾越法律所規
    定之範圍，亦無濫用權限之情形，自不得認其量刑有何不當
    ，被告上訴難認有理由，應予駁回。
五、查被告前未曾受有期徒刑以上刑之宣告，此有臺灣高等法院
    被告前案紀錄表1 紙在卷可稽，犯後坦承犯行，告訴人到庭
    表示原諒被告，請求給予被告緩刑自新機會等語（見本院卷
    第23頁反面），審酌被告經此偵、審程序，當能知所警惕，
    信無再犯之虞，本院綜核各情，認所宣告之刑，以暫不執行
    為適當，爰依刑法第74條第1 項第1 款，併宣告緩刑如主文
    所示，用啟自新。
據上論斷，應依刑事訴訟法第455 條之1 第1 項、第3 項、第36
8 條，刑法第74條第1項第1款，判決如主文。
本案經檢察官陳仁傑到庭執行職務。
中    華    民    國    99    年    9     月     8    日
                  刑事第九庭  審判長法  官  吳為平
                                    法  官  林玉蕙
                                    法  官  蘇琬能
以上正本證明與原本無異。
不得上訴。
                                    書記官  黃惠鈴
中    華    民    國    99    年    9     月    9    日

司法院資訊處製作；財團法人民間司法改革基金會備份。
